# 在建工程补贴

提问人：李和 赵 时间：2021-09-06 09:33:06
请问陈版主：光伏发电项目在建工程转固两年了已经，然后收到市政府对于该项目的工程补贴 206 万，应该如何入账？全部进费用合理吗？

回答人：chenyiwei
一般理解属于与资产相关的政府补助，建议确认为递延收益，在自收到之日起算的剩余固定资产折旧年限内摊销，计入各该年度的其他收益。